# 求助陈版主：关于外币分期出资及不同时出资，汇率的选择问题

提问人：wngle 时间：2015-01-18 11:28:21
有个工作中的问题，请教陈版主：外商投资企业，股东A和股东B，注册资本 1000 万美元，A占90%，B占10%，上期已经按比例实缴150 万美元，本期按比例实缴 850 万美元，A股东 7 月 8 日资金到位，B股东 7 月 12 日资金到位，请问，本期A和B的出资在折算成人民币时，汇率选用哪一天的？ 第一选择：按各自实缴当日的汇率折算，这样会导致折算后的实收资本比例与注册资本不一致 第二选择：
按A或B的实缴当日汇率折算，实收资本与注册资本的比例保持一致，差额进资本公积-资本溢价 第三选择：按照上期第一次出资日的汇率折算，实收资本与注册资本的比例保持一致，差额进资本公积-资本溢价。

回答人：chenyiwei
《企业会计准则第 19 号——外币折算》和“国家工商行政管理总局 商务部 海关总署 国家外汇管理局关于印发《关于外商投资的公司审批登记管理法律适用若干问题的执行意见》的通知”（工商外企字[2006]81号）都已明确只能采用你说的第一种方法。